# 请教陈版主：关于权益法长投其他股东增资的会计处理

提问人：18716256101 时间：2019-08-08 17:34:23
请教版主：A 公司持有B 公司 40%股权，按照权益法核算长投，现 B 公司的另一股东增资，A 公司股权稀释至 26.67%。请问 A 公司是否要按照B 公司最新的所有者权益及持股比例 26.67% 调整长投？如调整，对方科目计入资本公积还是投资收益？如不调整，待资产负债表日如何处理？
举例：B 公司实收资本 100 万，未分配利润 50 万，A 公司持股比例 40%，权益法长投应为 60 万。现在 B公司另一股东增资 50 万，计入实收资本，则 A公司持股比例降为 40/（100+50）=26.67%。以持股比例计算 A公司长投为（100+50+50）*26.67%=53.33 万，是否要调整长投及相应哪个科目？

回答人：chenyiwei
根据《企业会计准则第 2 号——长期股权投资（ 2014 年修订）》第十一条：
投资方对于被投资单位除净损益、其他综合收益和利润分配以外所有者权益的其他变动，应当调整长期股权投资的账面价值并计入所有者权益
就你的案例，差额 53.33-60=-6.67 万元应调整 “资本公积——其他资本公积”。但同时应关注新股东增资价格低于原先每股净资产的原因，考虑本企业所持有的投资是否已发生减值，必要时按照《企业会计准则第 8 号——资产减值》的相关规定计提减值准备。